【裁判字號】    89,上訴,1868
【裁判日期】    890329
【裁判案由】    偽造文書等
【裁判全文】
臺灣高等法院刑事判決                          八十九年度上訴字第一八六八號
    上  訴  人
    即  被  告  乙○○
                甲○○
    共      同
    選任辯護人  應明銓
右上訴人因偽造文書等案件，不服臺灣板橋地方法院八十八年度訴字第一六二０號，
中華民國八十九年三月廿九日第一審判決（起訴案號：臺灣板橋地方法院檢察署八十
八年度偵字第一五二九二、一八一五三號）提起上訴，本院判決如左：
    主      文
上訴駁回。
    事實及理由
一、本案經本院審理結果，第一審認被告乙○○牽連犯刑法第二百十六條、第二百十
    條之行使偽造私文書罪及同法第三百三十九條第一項之詐欺取財罪，從一重之行
    使偽造私文書罪處斷，判處有期徒刑肆月，緩刑貳年。認被告甲○○犯刑法第二
    百十六條、第二百十條之行使偽造私文書罪，判處有期徒刑貳月，緩刑二年。認
    事用法及量刑均無不當，應予維持，並引用第一審判決書記載之事實、證據及理
    由。
二、被告乙○○上訴意旨略以其確有經被害人章崇鋕之授權，並無公訴人所指犯行。
    被告甲○○上訴意旨略以其係聽信乙○○所言，而代簽章崇鋕之名字，並無偽造
    文書之犯意云云，均指摘原判決不當。查被害人章崇鋕否認授權被告乙○○處理
    會款，且被害人就其參加丙○○之會，以死會與活會相抵，尚對丙○○有新台幣
    二十一萬餘元之債權，丙○○與章崇鋕以六萬七千五百元和解，斷無將該和解款
    委由被告乙○○收取處理之理，被告乙○○所辯，不足採信。被告甲○○為銀行
    行員，就禁止背書支票應如何處理，自為其所明知，竟違背規定，擅簽章崇鋕之
    姓名為背書，其辯稱無犯罪之故意，亦無可採。原審因而為彼等有罪之判決，核
    無不合。被告二人之上訴，核無理由，均應駁回。
三、據上論斷，應依刑事訴訟法第三百七十三條、第三百六十八條，判決如主文。
本案經檢察官陳文禮到庭執行職務。
中    華    民    國    八十九    年        九        月        一      日
                            台灣高等法院刑事第四庭
                      審判長法  官  蔡  永  昌
                                      法  官  許  宗  和
                                      法  官  陳  榮  和
右正本證明與原本無異。
如不服本判決應於收受送達後十日內向本院提出上訴書狀，其未敘述上訴之理由者並
得於提起上訴後十日內向本院補提理由書（均須按他造當事人之人數附繕本）。
                                      書記官  劉  麗  芬
中    華    民    國    八十九    年        九        月        四      日
附錄：本案論罪科刑法條全文
刑法第二百十六條：
行使第二百十條至第二百十五條之文書者，依偽造、變造文書或登載不實事項或使登
載不實事項之規定處斷。
刑法第二百十條：
偽造、變造私文書，足以生損害於公眾或他人者，處五年以下有期徒刑。
刑法第三百三十九條第一項：
意圖為自己或第三人不法之所有，以詐術使人將本人或第三人之物交付者，處五年以
下有期徒刑、拘役或科或併科一千元以下罰金。
以前項方法得財產上不法之利益或使第三人得之者亦同。


司法院資訊處製作；財團法人民間司法改革基金會備份。
